# 请教陈版主IPO发行过程中，首次过会被否预付账款中介费用如何处理

提问人：412587141 时间：2018-02-25 16:36:59
您好！陈版，请教公司IPO发行过程中，过会前支付券商律所的费用挂账预付账款，但首次过会被否，但公司并非撤销以后再次申请IPO的计划，则首次过会被否时，该预付账款对应的中介费用是如何处理，是否 1 、当时过会失败即应马上转入管理费用-咨询费 2 、还是可以挂账持续至下次再申请过会时？ 采取 1 或 2 处理方式的准则或官方依据条件是什么？ 谢谢！

回答人：chenyiwei
首次上会被否时，度前期挂账的发行费用，应全部费用化处理，不能延续到下次申报。 依据：《企业会计准则第 37 号——金融工具列报（ 2014 年修订）》第二十三条：终止的未完成权益性交易所发生的交易费用应当计入当期损益。 特别是现在IPO否决率大幅度提升，不确定性大大增加的情况下，发行费用挂账的危险性较大，建议谨慎处理，发生时直接费用化。